---
output: github_document
---

<!-- README.md is generated from README.Rmd. Please edit that file -->

```{r, include = FALSE}
knitr::opts_chunk$set(
  collapse = TRUE,
  comment = "#>",
  fig.path = "man/figures/README-",
  out.width = "100%"
)
```

# dnaRt

<!-- badges: start -->
<!-- badges: end -->

Artistieke visualisatie van DNA-sequenties uit FASTA/FNA files in verschillende plots.

## Installation

You can install the development version of dnaRt from [GitHub](https://github.com/) with:

``` r
# install.packages("devtools")
devtools::install_github("oumaimaanbari/dnaRt", dependencies = TRUE, build_vignettes = TRUE)
```

## Example

This is a basic example which shows you how to solve a common problem:

```{r example}
library(dnaRt)

fasta_path <- tempfile(fileext = ".fasta")
cat(">test\nATGCGTACGTAGC\n", file = fasta_path)
dna_tile(fasta_path)
```

Bekijk de vignette voor andere opties en de adjustable parameters zoals kleur en grootte met
`vignette("dnaRt")` na het volgen van installatie bovenaan in deze README.
