---
title: "Visualisatie DNA met dnaRt"
output: rmarkdown::html_vignette
vignette: >
  %\VignetteIndexEntry{Visualisatie DNA met dnaRt}
  %\VignetteEngine{knitr::rmarkdown}
  %\VignetteEncoding{UTF-8}
---

```{r, include = FALSE}
knitr::opts_chunk$set(
  collapse = TRUE,
  comment = "#>"
)
```

# Introduction

Het dnaRt package biedt een creatieve manier aan om DNA te visualiseren in leuke plots. Elke functie visualiseert de verschillende basen op een unieke manier en geeft elke DNA sequentie een unieke plot.

In dnaRt zitten 4 functies:

- `dna_tile()` maakt een kleurrijk tegelpatroon
- `dna_dots()` maakt een kleurrijk balk/punt patroon
- `dna_spiral()` maakt een cirkel/spiraal patroon
- `dna_shape()` maakt een vorm uit walk patroon

# Voorbereiding
```{r setup}
library(dnaRt)

#temp file voor voorbeelden met CRH gen homo sapiens
fasta_path <- tempfile(fileext = ".fasta")
cat(">CRH_homo_sapiens\n", paste(dnaRt:::crh_seq, collapse = "", "\n"), file = fasta_path)
```


# `dna_tile()`
```{r}
dna_tile(fasta_path)
```

Deze functie maakt een kleurrijk tegel raster met adjustable n, waarbij elke base een eigen kleur krijgt.

Adjustable parameters zijn de kleuren per base en de grootte van het raster. Het raster is n * n en neemt automatisch de grootste mogelijkheid, vul je een te grote n in krijg je een message met de n_max.


# `dna_dot()`
```{r}
dna_dots(fasta_path, size = 10)
```

Deze functie maakt een kleurrijke balk met punten met adjustable cex size, waarbij elke base een eigen kleur.

Adjustable parameters zijn de kleuren per base en de grootte van de punten (cex).


# `dna_spiral()`
```{r}
dna_spiral(fasta_path)
```

Deze functie maakt een kleurrijke spiraal/cirkel vorm in adjustable pch shape en cex size, waarbij elke base een eigen kleur.

Adjustable parameters zijn de kleuren per base, de vorm van de punten (pch) en de grootte (cex).


# `dna_shape()`
```{r}
dna_shape(fasta_path)
```

Deze functie maakt een vorm op basis van walk patroon van de sequentie: omhoog (A), omlaag (T), links (C), of rechts (G).

De adjustable parameter is de kleur van de walk lijn.



## Bronvermelding

Sequentiefragment van het *CRH* gen bij *Homo sapiens*, afkomstig van NCBI Gene database (Gene ID: 1392):  
<https://www.ncbi.nlm.nih.gov/gene/1392>  
Geraadpleegd op 22 mei 2025.
